# 求助陈版主及各位专家：以股权收购为前提的托管是否纳入合并报表

提问人：wang75407 时间：2016-11-13 02:08:48
A公司与B集团股东签订《股权收购框架协议》拟收购B集团55%股权，为解决B集团及其子公司的经营资金短缺问题，B集团股东同意，在股权交割前，授权A公司对B集团本部及其子公司进行托管，由A公司分别于B集团本部及其子公司签订《托管协议》。 《托管协议》中对A公司在托管期间享有的权利约定如下：
1. A公司参与经营管理，决定提供给B集团及其子公司有偿使用的资金用途、数额、流向。B集团及其子公司公章、合同章、法人章、财务章由双方共通过管理。 2.人事权 托管期间A公司对B集团及其子公司分别派驻1-2经营管理人员和财务人员，B集团及其子公司原有人员及薪酬水平不变，A公司有权根据业务情况决定岗位设置及人员配备。 3.产品销售权 托管期间, B集团子公司生产出的全部产成品的所有权归A公司所有。产成品的所有权自产成品离开生产线后，所有权即刻转移至A公司。 产成品销售价格、销售时间、结算时间由双方协商解决，若存在重大分歧，则按当月公开市场平均价格进行结算。 4.采购权 托管期间,B集团及其子公司所有采购行为需经A公司派驻人员书面同意。 5.除产成品外B集团及其子公司的资产、负债仍由丙方拥有和承担（含托管期间的产生的债权、债务）。A公司无权处置B集团及其子公司的固定资产、无形资产。 6.A公司托管收益=各子公司产品销售额×4%（约为各子公司利润的20%~40%）。 7.《托管协议》的终止 B集团股东无权利单方面终止《托管协议》；A公司发现B集团或其子公司违约时有权利单方终止《托管协议》。 如《股权收购框架协议》达成，则股权交割日《托管协议》终止；如《股权收购框架协议》未达成，则《股权收购框架协议》解除日《托管协议》终止，B集团或其子公司应归还A公司垫付资金，B集团股东承担连带偿还责任。
请教：A公司是否需要将B集团及其子公司纳入合并报表？

回答人：chenyiwei
托管期间，A拥有B集团子公司生产出的全部产成品的所有权，为B集团提供资金并可决定其使用，有权根据业务情况决定岗位设置及人员配备，B集团及其子公司所有采购行为需经A公司派驻人员书面同意。但产品的销售价格和结算时间等由双方共同决定，托管收益按子公司产品销售额的 4 ％计算；除产成品外B集团及其子公司的资产、负债仍由丙方拥有和承担（含托管期间的产生的债权、债务）。A公司无权处置B集团及其子公司的固定资产、无形资产。另外该托管的最终结果取决于股权收购协议能否达成。从这些信息综合分析，倾向于托管期间A不具有对B的控制权的可能性更大。主要考虑： 1 、B集团股东可以通过拒绝达成《股权收购框架协议》
的方式解除A的托管权，即实质上的罢免权，A属于代理人； 2 、托管期间A的经营管理权限（产品定价权、重要资产处置权等）受限制； 3 、托管收益按产品销售收入比例计算，与B集团剩余经营收益和风险的关联度不高，可变性低于净利润，表明绝大部分剩余风险和收益仍归属于原股东。